臺灣雲林地方法院刑事判決　　　　　　 100年度交易字第85號
公　訴　人　臺灣雲林地方法院檢察署檢察官
被　　　告　陳森憲
上列被告因公共危險案件，經檢察官提起公訴（100 年度偵字第
2319號），被告於準備程序中就被訴事實為有罪之陳述，經本院
合議庭裁定由受命法官獨任進行簡式審判程序，判決如下：
    主      文
陳森憲犯不能安全駕駛動力交通工具罪，累犯，處有期徒刑柒月
。
    事實及理由
一、犯罪事實：
    陳森憲前於民國97年間，因公共危險案件，經本院以97年度
    交易字第91號判處有期徒刑8 月確定，於98年6 月13日縮短
    刑期執行完畢。詎其仍不知悔改，復於100 年4 月8 日晚上
    9 時起至翌日零時止，在其位於彰化縣大城鄉○○村○○鄰○
    ○路10號住處飲用龍鳳酒4 、5 瓶後，已達不能安全駕駛動
    力交通工具之程度，卻仍基於不能安全駕駛動力交通工具而
    駕駛之犯意，於100 年4 月9 日上午6 時許，駕駛車號NQ-8
    773 號自用小客車（下稱本案小客車）前往嘉義縣梅山鄉工
    作。嗣於同日上午7 時24分許，其駕駛本案小客車行經雲林
    縣古坑鄉國道三號南向273 公里處之古坑收費站時，因行車
    不穩為警攔檢，並對其施以酒精測試，測得其呼氣酒精濃度
    高達每公升0.81毫克，始悉上情。
二、認定犯罪事實所憑之證據及理由：
  (一)本案被告陳森憲所犯係死刑、無期徒刑、最輕本刑為3 年以
    上有期徒刑以外之罪，其於準備程序就前揭被訴事實為有罪
    之陳述，經受命法官告知簡式審判程序之旨，並聽取其與公
    訴人之意見後，本院合議庭認無不得或不宜改依簡式審判程
    序進行之情事，依刑事訴訟法第273 條之1 第1 項、第284
    條之1 規定，裁定由受命法官獨任進行簡式審判程序。是本
    案之證據調查，依刑事訴訟法第273 條之2 規定，不受同法
    第159 條第1 項、第161 條之2 、第161 條之3 、第163 條
    之1 及第164 條至第170 條規定之限制。
  (二)上開犯罪事實部分，業據被告於警詢、檢察事務官訊問時及
    本院審理時均坦承不諱，並有刑法第185 條之3 案件測試觀
    察紀錄表、呼氣酒精濃度紀錄表及內政部警政署國道公路警
    察局舉發違反道路交通管理事作通知單各1 紙附卷可稽，足
    認被告上開自白與事實相符，堪以採信。
  (三)酒精對人體之作用，因個人體質而有不同，究需飲用多少數
    量之酒類或呼氣及血液中酒精含量達如何之濃度始為不能安
    全駕駛，尚難為一致之規定，此亦刑法未以飲酒數量或呼氣
    及血液中酒精含量濃度，作為酒後不能安全駕駛動力交通工
    具而駕駛之公共危險罪構成要件之故，自應以行為人酒後之
    實際駕駛行為、反應、精神狀態等客觀可察之狀況資為判斷
    。而被告已坦認有於100 年4 月8 日晚上9 時許起至翌日0
    時止飲用龍鳳酒4 、5 瓶，且其於100 年4 月9 日上午7 時
    24分許，為警攔檢時所測得呼氣中酒精濃度高達每公升0.81
    毫克，已達道路交通安全規則第114 條第2 款所定吐氣所含
    酒精濃度超過每公升0.25毫克而不得駕車之程度3 倍以上，
    而具相當之危險性。再參酌德國、美國之認定標準，對於呼
    氣酒精濃度已達每公升0.55毫克時，就人之生理方面，已產
    生視覺反應遲鈍、影像不能集中，同時不能看清前方路況及
    車旁照後鏡等狀況，其肇事率為一般正常人之10倍，認已達
    「不能安全駕駛」之標準，此亦有法務部於88年5 月10日邀
    集交通部、行政院衛生署、內政部警政署、中央警察大學等
    單位相關人員召開之研商訂定刑法第185 條之3 服用毒品、
    麻醉藥品、酒類或其他相類之物，不能安全駕駛交通工具之
    認定標準會議結論可參。另參以被告係因通過收費站繳費時
    ，行車不穩而為警攔檢盤查，且經警觀察後確認其有滿臉通
    紅、酒味濃厚之事實，亦有刑法第185 條之3 案件測試觀察
    紀錄表附卷可按，綜上各情相互以參，足認本案被告已達不
    能安全駕駛動力交通工具之狀態之事實，已堪認定。是本案
    事證明確，被告酒後駕車之犯行洵堪認定，應予依法論科。
三、論罪科刑之理由：
  (一)核被告所為，係犯刑法第185 條之3 不能安全駕駛動力交通
    工具罪。
  (二)被告前於97年間，因公共危險案件，經本院以97年度交易字
    第91號判處有期徒刑8 月確定，於98年6 月13日縮短刑期執
    行完畢之事實，有臺灣高等法院被告前案紀錄表在卷足憑，
    其於有期徒刑執行完畢後5 年以內，故意再犯本案有期徒刑
    以上之罪，為累犯，應依刑法第47條第1 項，加重其刑。
  (三)爰審酌被告對於酒精成分對人之意識能力具有不良影響，酒
    後駕車對一般往來之公眾及駕駛人自身皆具有高度危險性，
    當有所悉，仍於服用酒類後之呼氣中酒精濃度達每公升0.81
    毫克，已處於不能安全駕駛動力交通工具之狀態仍駕駛本案
    自小客車行駛於道路上，既漠視自己安危，且枉顧公眾安全
    ，自應予以相當之非難，惟念及犯後坦承犯罪，犯後態度尚
    佳等一切情狀，量處如主文所示之刑。
四、應適用之法律：
  (一)刑事訴訟法第273 條之1 第1 項、第299 條第1 項前段。
  (二)刑法第185 條之3 、第47條第1 項。
  (三)刑法施行法第1 條之1 第1 項。
本案經檢察官陳詠薇到庭執行職務。
中    華    民    國   100    年    6     月    29    日
                  刑事第七庭  法  官  鍾世芬
以上正本證明與原本無異。
如不服本判決應於收受判決後10日內向本院提出上訴書狀，並應
敘述具體理由；其未敘述上訴理由者，應於上訴期間屆滿後20日
內向本院補提理由書（均須按他造當事人之人數附繕本）。「切
勿逕送上級法院」。
                              書記官  王雪招
中    華    民    國   100    年    6     月    29    日
附錄本案論罪科刑實體法條
刑法第185 條之3 ：
服用毒品、麻醉藥品、酒類或其他相類之物，不能安全駕駛動力
交通工具而駕駛者，處1 年以下有期徒刑、拘役或科或併科15萬
元以下罰金。